臺北高等行政法院裁定
                                     106年度訴字第1243號
原      告  黃靖麟                                      

被      告  ○○○○學院                                
代  表  人  ○○○（院長）                             

訴訟代理人  吳武源              
上列當事人間薪給事件，原告不服公務人員保障暨培訓委員會中
華民國106年8月8日106公審決字第0181號復審決定，提起行政訴
訟，本院裁定如下： 
    主  文
本件移送於臺灣士林地方法院行政訴訟庭。
    理  由
一、按訴訟之全部或一部，法院認為無管轄權者，依原告聲請或
    依職權以裁定移送於其管轄法院，行政訴訟法第18條定有準
    用民事訴訟法第28條第1項之明文。次按，「適用簡易訴訟
    程序之事件，以地方法院行政訴訟庭為第一審管轄法院。」
    、「下列各款行政訴訟事件，除本法別有規定外，適用本章
    所定之簡易程序：……三、其他關於公法上財產關係之訴訟，
    其標的之金額或價額在新臺幣40萬元以下者。」、「對於公
    法人之訴訟，由其公務所所在地之行政法院管轄。其以公法
    人之機關為被告時，由該機關所在地之行政法院管轄。」行
    政訴訟法第229條第1項、第2項第3款及第13條第1項亦分別
    定有明文。
二、緣本件原告係被告依教育人員任用條例聘任之副研究員，其
    於民國106年3月27日主張業於105年8月1日取得副教授資格
    ，依○○○○學院聘任管理要點第4點第1款、教師待遇條例第15
    條規定，向被告申請自起資日起改支副教授之學術研究加給
    新臺幣（下同）45,250元（扣除已領之助理教授學術研究加
    給39,555元，申請增給差額5,695元，並按月計算）。經被
    告以106年4月5日○○人字第1060000900號函否准原告之申請
    。原告不服，於106年4月24日向公務人員保障暨培訓委員會
    （下稱保訓會）提起復審，案經保訓會106年8月8日106公審
    決字第0181號復審決定駁回。原告仍不服，遂提起本件行政
    訴訟，其起訴聲明為：1、撤銷復審決定及原處分。2、被告
    應依據「教師待遇條例」第15條第1項第2款之規定，自起資
    日105年8月1日起領取副教授等級之學術加給45,250元。3、
    被告應補發原告105年8月1日迄106年9月之副教授與助理教
    授學術研究費差額74,035元，及補足105年終工作獎金8,542
    元。嗣於106年11月28日本院準備程序時，原告更正訴之聲
    明為：1、復審決定及原處分均撤銷。2、被告應作成准予給
    付原告學術加給或學術研究費，共計96,815元（自105年8月
    1日至106年12月31日之差額）及105年度之年終工作獎金8,5
    42元之行政處分（見本院卷第173頁）。茲本件原告請求被
    告作成給付總額為105,357元之行政處分（計算式：96,815＋
    8,542＝105,357），核屬公法上財產關係之訴訟且標的金額
    在40萬元以下者，依行政訴訟法第229條第2項第3款規定，
    本件屬適用簡易訴訟程序之事件，依同條第1項規定，應以
    地方法院行政訴訟庭為第一審管轄法院。又被告之機關所在
    地為臺北市○○區○○○路0段000號，本件應由臺灣士林地方法
    院行政訴訟庭管轄，茲原告向無管轄權之本院起訴，顯係違
    誤，爰裁定如主文。
三、依行政訴訟法第18條、民事訴訟法第28條第1項，裁定如主
    文。 
中　　華　　民　　國　　106　 年　　11　　月　　30　　日
                    臺北高等行政法院第二庭
                              審判長法  官  曹瑞卿
                                    法  官  蕭惠芳
                                    法  官  林麗真 
上為正本係照原本作成。 
如不服本裁定，應於送達後10日內向本院提出抗告狀（須按他造
人數附繕本）。 
中　　華　　民　　國　　106　 年　　11　　月　　30　　日
                                    書記官  李淑貞